---
title: "TP NOTE QUITTARD DYLAN"
output:
  html_notebook: default
  html_document:
    df_print: paged
  pdf_document: default
---


```{r}
library(evd)
#library(tseries)
data=ice.river
prec=data[,3]
annee=as.array.default(data[,0])

```

FIGURE 1:
```{r}
plot(1:1096,prec)
```

2) On se propose de prendre des max pour pouvoir utiliser un modèle de GEV. 
```{r}
prec2=0
paquet=0
for (i in 1:1096)
{
  if(i%/%30==0)
  {
    paquet=max(prec[i:i+30])
    prec2=cbind(prec2,paquet)
  }
}

```

3) On va supposer que les données sont bien indépendantes. Il semble raisonnable que la précipitation étant recueillie de manière journalière, même si entre le jour j peut influer sur le lendemain, en prenant des max sur 1 mois, on aura bien l'indépendance.
```{r}
prec2=as.numeric(prec2)
prec2
```

4) On a fait une estimation par maxima de loi.
```{r}
fit=fgev(prec2)
fit$estimate
```

(j'avais fait de cette manière au début, je pense qu'on ne peut pas car on a une GEV et pas une GPD)
```{r}
mrlplot(prec2,tlim=c(0,10))
tcplot(prec2,tlim=c(0,0.3))
fit1=fpot(prec2,0.9)
fit2=fpot(prec2,1.9)
tau1=as.numeric(fit1$estimate[1])
gamma1=as.numeric(fit1$estimate[2])
tau2=as.numeric(fit2$estimate[1])
gamma2=as.numeric(fit2$estimate[2])
tau1
gamma1
tau2
gamma2
```
Ici j'utilisais mrlplot et tcplot pour trouver le seuil mais en fait c'est dans la suite qu'il faut l'utiliser.


5) Les estimations précédentes proviennent de paquets fait aléatoirement, on a moins de données.

```{r}
fit$std.err
```

6) La valeur maximale atteinte par la log vraisemblance est:
```{r}
fit$deviance
```

7)


8) Modèle de dépassement de seuil
```{r}

```


